【裁判字號】    92,訴,244
【裁判日期】    921007
【裁判案由】    毒品危害防制條例
【裁判全文】
臺灣苗栗地方法院刑事判決                          九十二年度訴字第二四四號
    公  訴  人  臺灣苗栗地方法院檢察署檢察官
    被      告  甲○○  男  四.
右列被告因毒品危害防制條例案件，經檢察官提起公訴（九十二年度毒偵字第五一三
號），經本院合議庭裁定改依簡式審判程序，判決如左：
    主  文
甲○○連續施用第一級毒品，累犯，處有期徒刑拾月。扣案之注射針筒一支，沒收之
。
    事  實
一、甲○○前因違反槍砲彈藥刀械管制條例，經本院於民國九十年十月二日以九十年
    度訴字第二一一號判決判處有期徒刑十月確定，於九十一年五月二十二日執行完
    畢。又前因施用毒品案件，經本院先後二次裁定送觀察、勒戒後，均認無繼續施
    用毒品之傾向，由臺灣苗栗地方法院檢察署檢察官分別於八十九年年十一月四日
    以八十九年度毒偵字第二００六號，及九十年九月七日以九十年度毒偵字第一二
    六二號、第一三三九號為不起訴處分確定在案。詎甲○○猶不知悔改，於前開不
    起訴處分確定後五年內，另基於施用第一級毒品海洛因之概括犯意，自九十二年
    三月中旬某日起，至同年六月十五日止，在其苗栗縣苑裡鎮苑港里二鄰十四號住
    處等處，以將海洛因加入水中，持針筒注射皮膚之方式，連續施用第一級毒品海
    洛因多次，平均施用頻率為一、二天施用一次。嗣為警於九十二年六月十八日十
    時三十分許在上址查獲，經採集其尿液送驗結果，呈嗎啡陽性反應，並扣得甲○
    ○所有供施用毒品器具注射針筒一支。
二、案經苗栗縣警察局通霄分局報請臺灣苗栗地方法院檢察署偵查起訴。
    理  由
一、右開事實，業據被告甲○○於偵查及本院審理時坦承不諱。而被告遭查獲後於九
    十二年六月十八日經警採其尿液送驗結果，呈嗎啡陽性反應等情，有苗栗縣衛生
    局九十二年六月三十日苗衛檢字第０九二０００九九六四號煙毒尿液檢驗成績書
    及苗栗縣警察局通霄分局九十二年查獲毒品案件犯嫌尿液檢體編號表影本各一紙
    附卷可稽，且有被告所有供施用毒品之器具注射針筒一支扣案可佐。又被告前因
    施用毒品案件，經本院先後二次裁定送觀察、勒戒後，均認無繼續施用毒品之傾
    向，由臺灣苗栗地方法院檢察署檢察官分別於八十九年年十一月四日以八十九年
    度毒偵字第二００六號，及九十年九月七日以九十年度毒偵字第一二六二號、第
    一三三九號為不起訴處分確定在案等情，有上開不起訴處分書、臺灣高等法院被
    告全國前案紀錄表、刑案查註紀錄表各一份附卷可稽。足見被告本件施用第一級
    毒品海洛因，確係三犯施用第一級毒品犯行，應予依法論科，其施用第一級毒品
    犯行堪予認定。
二、查海洛因為毒品危害防制條例第二條第二項第一款所定之第一級毒品。核被告甲
    ○○所為，係犯毒品危害防制條例第十條第一項之施用第一級毒品罪。其施用毒
    品前後持有毒品之低度行為，業為施用之高度行為所吸收，不另論罪。又被告先
    後多次施用犯行，時間緊接，且觸犯構成要件相同之罪，顯係基於概括犯意反覆
    為之，應依刑法第五十六條連續犯之規定，論以一罪，並加重其刑。查被告有事
    實欄所載之犯罪前科執行情形，有臺灣高等法院被告全國前案紀錄表、臺灣苗栗
    地方法院檢察署刑案資料查註紀錄表在卷可稽，其受有期徒刑執行完畢後，五年
    內再犯有期徒刑以上之本罪，為累犯，應依刑法第四十七條之規定，遞加重其刑
    。爰審酌被告前因施用毒品案件前曾經觀察、勒戒後，復犯本件之罪，顯無確切
    戒斷毒品之決心，且無視於毒品對於自身健康之戕害及國家對於杜絕毒品犯罪之
    禁令，不知戒除惡習，惡性非輕，然念及被告於施用毒品海洛因乃自傷行為，並
    無具體危害他人法益，施用毒品者均有相當程度之成癮性及心理依賴，其犯罪心
    態與一般犯罪之本質並不相同，容應以「病人」之角度為考量，側重適當之醫學
    治療及心理矯治為宜，且被告目前正施以長時間之強制戒治，固屬保安處分之一
    種，然既與其所應受之刑罰，同係限制人身自由，揆諸比例原則，應予適當量刑
    ，併參酌公訴檢察官向本院具體求處有期徒刑一年等一切情狀，量處如主文所示
    之刑，以資懲儆。
三、末查，扣案之注射針筒一支，屬被告所有，供其施用海洛因犯行所用之物，業據
    被告供述甚明，應依刑法第三十八條第一項第二款之規定，予以宣告沒收。至扣
    案之玻璃球吸食器一個及摻有安非他命殘渣之夾鏈袋一個，被告於本院審理時否
    認為其所有、供本案施用海洛因毒品所用之物，辯稱：該物係一同被查獲之友人
    所有之物等語。參諸本案被告所犯係施用第一級毒品部分，故上開扣案物係關於
    持有、施用第二級毒品犯行，則應由檢察官另行偵辦，另為適法之處置，故爰不
    於本案中宣告沒收銷燬及沒收，併此敘明。
據上論斷，應依刑事訴訟法第二百七十三條之一第一項、第二百九十九條第一項前段
，毒品危害防制條例第十條第一項，刑法第十一條前段、第五十六條、第四十七條、
第三十八條第一項第二款，判決如主文。
本案經檢察官張文傑到庭執行職務
中      華      民      國    九十二    年      十      月      七      日
                                    臺灣苗栗地方法院刑事第三庭
                                          法  官  顧 正 德
右正本證明與原本無異。
如不服本判決，應於判決送達後十日內向本院提出上訴狀（應附繕本）。
                                          書記官  黃 正 中
中      華      民      國    九十二    年      十      月      七      日
附錄本判決論罪科刑法條全文：
毒品危害防制條例第十條第一項
施用第一級毒品者，處六月以上五年以下有期徒刑。


司法院資訊處製作；財團法人民間司法改革基金會備份。
